【裁判字號】    97,審交訴,121
【裁判日期】    970825
【裁判案由】    公共危險等
【裁判全文】
臺灣高雄地方法院刑事判決           97年度審交訴字第121號
公  訴  人  臺灣高雄地方法院檢察署檢察官
被      告  乙○○
上列被告因公共危險等案件，經檢察官提起公訴（97年度偵字第
12859 號），嗣因被告就被訴事實為有罪之陳述，經本院裁定依
簡式審判程序審理，判決如下：
    主  文
乙○○犯服用酒類，不能安全駕駛動力交通工具而駕駛罪，累犯
，處有期徒刑參月。又犯駕駛動力交通工具肇事，致人傷害而逃
逸罪，累犯，處有期徒刑柒月。應執行有期徒刑捌月。
    事  實  及  理  由
一、本件被告乙○○所犯係死刑、無期徒刑、最輕本刑為3 年以
    上有期徒刑以外之罪，其於準備程序中就被訴事實為有罪之
    陳述，經受命法官告知簡式審判程序之旨，並聽取公訴人、
    被告及辯護人之意見後，本院合議庭裁定由受命法官獨任進
    行簡式審判程序，先予敘明。
二、本件犯罪事實及證據，除證據部分刪除「交通事故談話紀錄
    表」，補充「道路交通事故調查表(一)、(二)、現場照片共12張
    」外，餘均引用附件檢察官起訴書所載。
三、核被告所為，係犯刑法第185 條之3 之服用酒類不能安全駕
    駛動力交通工具而駕駛罪，及同法第185 條之4 之駕駛動力
    交通工具肇事，致人傷害而逃逸罪。被告所犯上開2 罪間，
    犯意各別，行為互殊，應予分論併罰。又被告前於民國93年
    間，因違反毒品危害防制條例案件，經本院分別判處有期徒
    刑7 月、3 月確定，並定其應執行有期徒刑9 月確定，嗣於
    94年10月9 日縮刑期滿執行完畢，此有臺灣高等法院被告前
    案紀錄表1 份在卷可憑，是被告受有期徒刑執行完畢後，5
    年內再故意犯有期徒刑以上之罪，為累犯，應依刑法第47條
    第1 項規定，加重其刑。本院審酌被告於服用酒類不能安全
    駕駛之情形下，貿然駕駛自小客車行駛於道路上，並因酒後
    注意力下降，貿然倒車以致肇事，並於肇事後，未及時下車
    救助被害人，率爾逃逸，其所為實不足取，惟念被告犯後坦
    承犯行，態度良好，及事後業已與被害人達成和解，此有高
    雄縣阿蓮鄉調解委員會調解書附卷可稽，等一切情狀，分別
    量處如主文所示之刑，並定其應執行之刑。
四、據上論斷，應依刑事訴訟法第273 條之1 第1 項、第299 條
    第1 項前段、第310 條之2 、第454 條第2 項，刑法第185
    條之3 、第185 條之4 、第47條第1 項、第51條第5 款、刑
    法施行法第1條之1，判決如主文。
本案經檢察官鄭益雄到庭執行職務。
中    華    民    國    97    年     8     月    25    日
                  交通法庭    法  官  李淑惠
以上正本證明與原本無異。
如不服本判決，應於判決送達之日起10日內向本院提出上訴書狀
。
中    華    民    國    97    年    8     月    26    日
                              書記官  王淑娟
附錄本件論罪科刑法條
中華民國刑法第185 條之3
服用毒品、麻醉藥品、酒類或其他相類之物，不能安全駕駛動力
交通工具而駕駛者，處一年以下有期徒刑、拘役或科或併科十五
萬元以下罰金。
中華民國刑法第185條之4
駕駛動力交通工具肇事，致人死傷而逃逸者，處 6 月以上 5 年
以下有期徒刑。
附件：
臺灣高雄地方法院檢察署檢察官起訴書
                                     97年度偵字第12859號
    被      告  乙○○  男  29歲（民國○○年○○月○○日生）
                        住高雄縣阿蓮鄉港後村港後60號
                        國民身分證統一編號：Ｚ000000000號
上列被告因公共危險等案件，業經偵查終結，認為應提起公訴，
茲將犯罪事實及證據並所犯法條分敘如下：
        犯罪事實
一、乙○○於民國97年1月27日上午10時許，在高雄縣阿蓮鄉港
    後村港後60號住處飲用啤酒2瓶及保力達1瓶後，已不能安全
    駕駛動力交通工具，仍駕駛車牌號碼F7─8988號自小客車外
    出買便當，於同日中午12時55分許買完便當後，行經高雄縣
    阿蓮鄉○○路275巷口時，因不勝酒力，於上開巷口倒車時
    ，竟疏未注意後方來車，致撞及張良波所騎乘車牌號碼IMQ
    ─209號之重機車，並使張良波及其後載之乘客即其姪女孫
    李美華均倒地受傷，且分別受有臉部、右膝蓋、右小腿擦傷
    等傷害（過失傷害部分均未告訴）；乙○○肇事致張良波及
    孫李美華受有上揭傷害後，在未前往察看照護，亦未協助將
    張良波、孫李美華送醫之情形下，竟另基於肇事逃逸之犯意
    ，逕行駕車離開現場，適為行經該處之不詳自小貨車駕駛目
    睹並記下車號予張良波及孫李美華後，由渠等自行報警，嗣
    警方依據上開車號循線查獲肇事者係乙○○後，乃通知乙○
    ○至警局說明並於同日下午3時41分許，以酒精檢測器對之施
    測，發現其呼氣後之酒精濃度達每公升0.93毫克，始悉上情。
二、案經高雄縣政府警察局湖內分局報告偵辦。
        證據並所犯法條
一、證據清單及待證事實
┌──┬───────────┬───────────────┐
│編號│     證據名稱         │          待證事實            │
├──┼───────────┼───────────────┤
│ 1  │被告乙○○於警詢時及本│坦承酒後駕車肇事一事不諱。    │
│    │署偵查中之自白。      │                              │
├──┼───────────┼───────────────┤
│ 2  │被害人張良波、孫李美華│證明被告於喝酒肇事後未將渠等送│
│    │於警詢時及本署偵查中之│醫即逕行逃逸之事實。          │
│    │陳述。                │                              │
├──┼───────────┼───────────────┤
│ 3  │高雄縣政府警察局湖內分│證明警方至現場處理交通事故時，│
│    │局車禍處理小組警員蔡東│被告已逃逸，嗣經訪查附近店家才│
│    │凱製作之職務報告1份。 │知被告車號係F7─8988號之事實。│
├──┼───────────┼───────────────┤
│ 4  │被告乙○○之酒精濃度測│證明被告酒後駕車肇事之事實。  │
│    │定值數據單、高雄縣政府│                              │
│    │警察局舉發違反道路交通│                              │
│    │管理事件通知單影本、道│                              │
│    │路交通事故現場圖、交通│                              │
│    │事故談話紀錄表各1份。 │                              │
└──┴───────────┴───────────────┘
二、核被告乙○○所為，係犯刑法第185條之3服用酒類不能安全
    駕駛及刑法第185條之4之肇事逃逸等罪嫌；被告所犯上開二
    罪間，犯意各別，罪名有異，請予分論併罰。又被告於肇事
    後深表悔悟，並與被害人2人調解成立，有高雄縣阿蓮鄉調解
    委員會調解書1紙在卷可稽，請予從輕量刑，以啟自新。
三、依刑事訴訟法第251條第1項提起公訴。
    此  致
臺灣高雄地方法院
中    華    民    國    97    年    5     月    26    日
                              檢  察  官  甲○○
上正本證明與原本無異
中    華    民    國    97    年    6     月    6     日
                              書  記  官


司法院資訊處製作；財團法人民間司法改革基金會備份。
